Config:
  hfst:
    Gen: ../../../src/generator-gt-norm.hfst
    Morph: ../../../src/analyser-gt-norm.hfst
  xerox:
    Gen: ../../../src/generator-gt-norm.xfst
    Morph: ../../../src/analyser-gt-norm.xfst
    App: lookup

Tests:
  
  Verb - miywasin - ok : # Ordinary VII bases on Wolvengrey
  
     miywâsin+V+II+Ind+Prs+3Sg: miywâsin
     miywâsin+V+II+Ind+Prs+3Pl: miywâsinwa
     miywâsin+V+II+Ind+Prs+4Sg: miywâsiniyiw
     miywâsin+V+II+Ind+Prs+4Pl: miywâsiniyiwa

     miywâsin+V+II+Ind+Prt+3Sg: [kî-miywâsin, kîmiywâsin]
     miywâsin+V+II+Ind+Prt+3Pl: [kî-miywâsinwa, kîmiywâsinwa]
     miywâsin+V+II+Ind+Prt+4Sg: [kî-miywâsiniyiw, kîmiywâsiniyiw]
     miywâsin+V+II+Ind+Prt+4Pl: [kî-miywâsiniyiwa, kîmiywâsiniyiwa]
     
     miywâsin+V+II+Ind+Fut+Def+3Sg: [ka-miywâsin, kamiywâsin]
     miywâsin+V+II+Ind+Fut+Def+3Pl: [ka-miywâsinwa, kamiywâsinwa]
     miywâsin+V+II+Ind+Fut+Def+4Sg: [ka-miywâsiniyiw, kamiywâsiniyiw]
     miywâsin+V+II+Ind+Fut+Def+4Pl: [ka-miywâsiniyiwa, kamiywâsiniyiwa]
     
     miywâsin+V+II+Ind+Fut+Int+3Sg: [wî-miywâsin, kîmiywâsin]
     miywâsin+V+II+Ind+Fut+Int+3Pl: [wî-miywâsinwa, kîmiywâsinwa]
     miywâsin+V+II+Ind+Fut+Int+4Sg: [wî-miywâsiniyiw, kîmiywâsiniyiw]
     miywâsin+V+II+Ind+Fut+Int+4Pl: [wî-miywâsiniyiwa, wîmiywâsiniyiwa]

     miywâsin+V+II+Cnj+Prs+3Sg: [ê-miywâsik, êmiywâsik]
     miywâsin+V+II+Cnj+Prs+3Pl: [ê-miywâsiki, êmiywâsiki]
     miywâsin+V+II+Cnj+Prs+4Sg: [ê-miywâsiniyik, êmiywâsiniyik]
     miywâsin+V+II+Cnj+Prs+4Pl: [ê-miywâsiniyiki, êmiywâsiniyiki]
     
     miywâsin+V+II+Cnj+Prt+3Sg: [ê-kî-miywâsik, êkîmiywâsik]
     miywâsin+V+II+Cnj+Prt+3Pl: [ê-kî-miywâsiki, êkîmiywâsiki]
     miywâsin+V+II+Cnj+Prt+4Sg: [ê-kî-miywâsiyik, êkîmiywâsiyik]
     miywâsin+V+II+Cnj+Prt+4Pl: [ê-kî-miywâsiyiki, êkîmiywâsiyiki]

     miywâsin+V+II+Fut+Cond+3Sg: miywâsiki
     miywâsin+V+II+Fut+Cond+3Pl: miywâsikwawi
     miywâsin+V+II+Fut+Cond+4Sg: miywâsiniyiki
     miywâsin+V+II+Fut+Cond+4Pl: miywâsiniyikwâwi
